臺灣高等法院刑事裁定
109年度上訴字第4580號
上  訴  人  
即  被  告  詹景舜





選任辯護人  周欣儒律師
            林冠佑律師
上列上訴人即被告因違反毒品危害防制條例案件，本院裁定如下
：
    主  文
詹景舜羈押期間，自民國壹佰壹拾年參月貳拾壹日起延長貳月。
    理  由
一、按法院對被告執行之羈押，本質上係為使訴訟程序得以順利
    進行或為保全證據或為保全對被告刑罰之執行之目的，而對
    被告所實施之剝奪人身自由之強制處分。而刑事被告經法官
    訊問後，認為犯罪嫌疑重大，有刑事訴訟法第101條第1項各
    款、第101條之1第1項各款羈押事由，並有羈押之必要者，
    得羈押之。又被告有繼續羈押之必要者，得於期間未滿前，
    經法院依第101條或第101條之1之規定訊問被告後，以裁定
    延長之，刑事訴訟法第108第1項前段但書定有明文。是法院
    審酌是否延長羈押時，仍應審查：㈠被告犯罪嫌疑是否重大
    ；㈡被告是否有刑事訴訟法第101條第1項或第101條之1各款
    之情事；㈢是否有非予羈押，顯難進行追訴、審判或執行之
    必要情事等要件，並依卷內具體客觀事證予以斟酌後，決定
    是否有延長羈押之「正當原因」及「必要性」。
二、經查：　　
  ㈠上訴人即被告詹景舜因違反毒品危害防制條例案件，前經本
    院認被告犯毒品危害防制條例第4條第2項之販賣第二級毒品
    罪，犯罪嫌疑重大，經訊問後被告否認犯行，且所犯為最輕
    本刑5年以上有期徒刑之罪，有相當理由足認有逃亡之虞，
    且有羈押之必要，依刑事訴訟法第101條第1項第3款規定，
    於民國109年12月21日裁定羈押至110年3月20日，3個月羈押
    期間即將屆滿。
　㈡本案被告固坦承購買第二級毒品甲基安非他命後交付與李沐
    汎、陳泓安之行為，惟否認有販賣第二級毒品之犯行，然此
    部分業經證人林毅軒、李沐汎、陳泓安到庭結證綦詳，並有
    被告與前揭證人之LINE對話紀錄及扣案之電子磅秤、分裝袋
    等件附卷可稽，足認被告之犯罪嫌疑重大。又其所犯為無期
    徒刑、最輕本刑5年以上有期徒刑之罪，復經本院判處罪刑
    ，並定應執行有期徒刑5年4月在案，良以重罪常伴有逃亡之
    高度可能，係趨吉避凶、脫免刑責、不甘受罰之基本人性，
    又被告係在位於臺北市中山區建國北路之住所為警查獲，並
    未與其他家人同住，與其家庭關係連結薄弱；另其前於107
    年涉犯侵占罪嫌，經通緝後始到案，有本院被告前案紀錄表
    在卷可佐，是依一般社會通念，已有相當理由可認被告有逃
    亡之虞。雖本院就旨揭案件業已辯論終結，相關人證並已調
    查完畢，惟仍有刑事訴訟法第101條第1項第3款所定之情事
    存在，本案羈押原因並未消滅。
　㈢被告販賣毒品乃煙毒禍害來源之一，流毒所及，非僅害及他
    人生命、身體、健康，併及於社會、國家法益之侵害，本院
    權衡本案情節、國家刑事司法權之有效行使、社會秩序及公
    共利益、被告人身自由之限制，認其他侵害較小之替代手段
    ，均不足以確保本案日後審判、執行之順利進行，實無從以
    具保或其他侵害人身自由較輕微之方式取代羈押之繼續，自
    有繼續羈押之必要，是被告主張本件已無羈押之理由及必要
    云云，自無足取。
三、茲因3個月羈押期間即將屆滿，經本院訊問被告，並聽取辯
    護人之意見後，認依卷內各證據資料，足認前開羈押原因仍
    然存在，且非予繼續羈押，實難確保日後審判及執行程序之
    進行，而有繼續羈押之必要，爰裁定自110年3月21日起，延
    長羈押2月。
據上論斷，依刑事訴訟法第108條第1項、第5項，裁定如主文。
中　　華　　民　　國　　110 　年　　3 　　月　　5 　　日
                  刑事第十五庭審判長法  官  林怡秀
                                    法  官  古瑞君
                                    法  官　呂煜仁
以上正本證明與原本無異。
如不服本裁定，應於收受送達後5 日內向本院提出抗告狀。
                                    書記官　林廷佳
中　　華　　民　　國　　110 　年　　3 　　月　　8　 　日